最高法院刑事裁定　　　　　　　　　 111年度台抗字第1002號
抗　告　人　彭雅雯





上列抗告人因違反毒品危害防制條例等罪案件，不服臺灣高等法
院中華民國111 年6 月23日駁回其聲請再審之裁定（111 年度聲
再字第267 號），提起抗告，本院裁定如下：
    主  文
抗告駁回。
    理  由
一、按再審制度，係就確定判決認定事實錯誤而設之特別救濟程
    序，是聲請再審之客體，以確定之實體判決為限。次按聲請
    再審，應以再審書狀敘述理由，附具原判決之繕本及證據，
    提出於管轄法院為之，刑事訴訟法第429 條本文定有明文。
    又同法第434 條第1項、第3項明定「法院認為無再審理由者
    ，應以裁定駁回之。」、「經前項裁定後，不得更以同一原
    因聲請再審。」，係本於一事不再理原則而為設計、規範，
    以維持裁判的安定性。所謂「同一原因」，係指同一事實之
    原因而言，至是否為同一事實之原因，應就重行聲請再審之
    事由暨其提出之證據方法，與已經實體上裁定駁回之先前聲
    請，是否完全相同，予以判斷，若前後二次聲請再審原因事
    實以及其所提出之證據方法相一致者，即屬同一事實之原因
    ，自不許其更以同一原因聲請再審。而法院認為聲請再審之
    程序違背規定者，應以裁定駁回之，同法第433 條本文亦有
    明文。
二、本件原裁定略以：
  ㈠抗告人即受判決人彭雅雯聲請再審書狀未附具原判決之繕本
    及證據，前經裁定補正，僅補提其前就原確定判決聲請再審
    之原審法院110 年度聲再字第452 號裁定，經通知抗告人到
    場並聽取檢察官及抗告人之意見，抗告人釋明未附原確定判
    決繕本及證據之理由，考量抗告人現在監執行，不易取得原
    確定判決及證據，由原審依職權調取原確定判決。
  ㈡抗告人對於原審法院109 年度上訴字第1521號確定判決，依
    刑事訴訟法第420 條第1 項第6 款規定聲請再審，然未附具
    與上述規定相關之證據，經訊問抗告人聲請再審之理由，抗
    告人供承「本件聲請再審理由同110 年聲再452 號再審理由
    」（見原審卷第74頁），且經核對本件聲請再審意旨內容，
    確與前次聲請再審內容相符。
  ㈢又抗告人前以原確定判決疏未察覺證人螘子強之證詞有瑕疵
    不合理之處，且未給予抗告人與之對質之機會，以及抗告人
    所為販賣毒品之自白與事實不符等原因事實，依刑事訴訟法
    第420 條第1 項第6 款規定聲請再審，亦經原審法院以 110
    年度聲再字第452 號認其所主張之事實，為無理由予以駁回
    （並經本院以111 年度台抗字第382 號駁回抗告確定在案）
    ，有前開裁定在卷可稽。
  ㈣茲抗告人以同一原因聲請再審，就此同一原因之聲請再審程
    序，顯然違背規定，而非適法，應認抗告人本件再審之聲請
    為不合法，予以駁回。經核於法並無不合。
三、抗告意旨略以：抗告人所涉犯販賣毒品案件，抗告人根本還
    未完全表達陳述理由，即迅速結束審理，而抗告人囿於自身
    能力，祇能仰賴財團法人法律扶助基金會（下稱法扶）給予
    協助，目前法扶臺北分會未拒絕抗告人之請求，尚待抗告人
    補正說明，抗告人因在監轉換場舍之故，遲未回函法扶臺北
    分會，為此懇請法院給予緩衝時間云云。
四、經核並未具體指明原裁定有何違法不當之情形，且迄今已有
    多時，未見補充。依首揭說明，其抗告為無理由，應予駁回
    。
據上論結，應依刑事訴訟法第412條，裁定如主文。
中    華    民    國   111    年    8     月    25    日
                  刑事第二庭審判長法  官  林  勤  純  
                                  法  官  王  梅  英  
                                  法  官  莊  松  泉  
                                  法  官  吳  秋  宏  
                                  法  官  李  釱  任  
本件正本證明與原本無異
                                  書記官
中    華    民    國   111    年    8     月    30    日